Inventaris van de Algemene Index van het Ministerie van Financiën: kopieën van besluiten en uitgaande brieven, 1936-1975
Nationaal Archief, Den Haag
- INDEXKOPIEËN, B
  - Indexkopieën, doorslagen en afschriften van stukken uit het verbaalarchief van het Ministerie van Financiën, B.1
    - Personeel, 2
      - Personeel van de Belastingdienst, 27
        - Detachering, 277
          - 2770, Algemeen., 1938-1974; 5624-5666; 43 pakken
            - 5 juli 1940 - 31 dec. 1940., 5627
            - 2 jan. 1941 - 31 mei 1941., 5628
            - 3 juni 1941 - 31 okt. 1941., 5629
            - 1 nov. 1941 - 27 feb. 1942., 5630
            - 3 mrt. 1942 - 30 juni 1942., 5631
            - 1 juli 1942 - 31 okt. 1942., 5632
            - 4 nov. 1942 - 31 mrt. 1943., 5633
            - 1 apr. 1943 - 29 juni 1943., 5634
            - 1 juli 1943 - 30 okt. 1943., 5635
            - 1 nov. 1943 - 28 jan. 1944., 5636
            - 1 feb. 1944 - 29 apr. 1944., 5637
            - 1 mei 1944 - 28 sep. 1944., 5638
            - 5 okt. 1944 - 14 sep. 1945., 5639
            - 17 sep. 1945 - 12 nov. 1945., 5640
            - 13 nov. 1945 - 31 jan. 1946., 5641
            - 1 feb. 1946 - 24 apr. 1946., 5642
            - 25 apr. 1946 - 29 juni 1946., 5643
            - 1 juli 1946 - 30 sep. 1946., 5644
            - 1 okt. 1946 - 21 jan. 1947., 5645
            - 24 jan. 1947 - 31 mei 1947., 5646
            - 5 juni 1947 - 24 dec. 1947., 5647
            - 29 dec. 1947 - 28 juni 1948., 5648
            - 29 juni 1948 - 27 jan. 1949., 5649
            - 28 jan. 1949 - 13 sep. 1949., 5650
            - 15 sep. 1949 - 21 mrt. 1950., 5651
            - 22 mrt. 1950 - 31 aug. 1950., 5652
            - 1 sep. 1950 - 21 mrt. 1951., 5653
            - 22 mrt. 1951 - 29 dec. 1951., 5654
            - 4 jan. 1952 - 7 okt. 1952., 5655
            - 8 okt. 1952 - 23 mei 1953., 5656
            - 26 mei 1953 - 15 jan. 1954., 5657
            - 16 jan. 1954 - 9 okt. 1954., 5658
            - 11 okt. 1954 - 29 juni 1955., 5659
            - 30 juni 1955 - 30 nov. 1955., 5660
            - 1 dec. 1955 - 11 mei 1956., 5661
            - 12 mei 1956 - 22 sep. 1956., 5662
            - 24 sep. 1956 - 27 feb. 1957., 5663
            - 1 mrt. 1957 - 19 aug. 1957., 5664
            - 21 aug. 1957 - 12 mrt. 1963., 5665
            - 4 apr. 1963 - 22 juli 1974., 5666
        - Agreatie, 278
          - 2780, Algemeen., 9 nov. 1936 - 3 mrt. 1955; 5667
      - Personeel van de Rijksgebouwendienst, 28
        - Algemeen, 280
          - 2800, Algemeen., 29 juni 1937 - 10 apr. 1951; 5668
          - 2801, Sollicitatie., 16 mrt. 1936 - 11 juni 1939; 5669
          - 2802, Instructies., 9 nov. 1936 - 17 mrt. 1941; 5670
          - 2803, Verzoeken om inlichtingen., 6 aug. 1936 - 19 mei 1941; 5671
          - 2805, Opleiding, examens en examencommissies., 15 mei 1944; 5672; stuk
          - 2806, Persoonlijke titels., 21 dec. 1936; 5673; stuk
          - 2807, Delegaties en procuraties., 16 juli 1937 - 21 mrt. 1944; 5674
        - Benoeming en bevordering, 281
          - Algemeen, 2810
          - Hoofd van de Rijksgebouwendienst, waarnemend hoofd., 2811
            - 28110, Algemeen., 9 juli 1945 - 6 juni 1950; 5675
          - Architecten en ingenieurs, 2813
            - 28132, Architecten., 17 aug. 1937 - 24 juni 1943; 5676
            - 28133, Hoofdingenieur., 3 mei 1938 - 27 dec. 1939; 5677
            - 28134, Elektro-technisch ingenieur., 14 sep. 1939 - 28 sep. 1943; 5678
          - Bouwkundige ambtenaren, 2814
            - 28141, Bouwkundige hoofdambtenaren., 8 juli 1936 - 28 mei 1943; 5679
            - 28142, Districts-bouwkundigen., 8 juli 1936 - 28 mei 1943; 5680
            - 28143, Leiders van dienstkringen., 8 juli 1936 - 18 nov. 1937; 5681
            - 28144, Bouwkundige ambtenaren 1e klasse., 3 mrt. 1936 - 27 mrt. 1943; 5682
            - 28145, Bouwkundige ambtenaren 2e klasse., 23 jan. 1936 - 27 mrt. 1943; 5683
          - Elektro-technische ambtenaren, 2815
            - 28150, Algemeen., 27 juli 1936 - 18 aug. 1936; 5684
          - Ander technisch personeel, 2816
            - 28161, Hulp-opzichters., 1 mrt. 1938 - 28 sep. 1943; 5685
            - 28162, Tekenaars., 3 mrt. 1938 - 27 mrt. 1943; 5686
            - 28167, Vaklieden., 19 dec. 1936 - 15 okt. 1943; 5687
          - Bureaupersoneel, 2817
            - 28170, Algemeen., 2 mrt. 1936 - 20 aug. 1945; 5688
          - Contract-personeel, 2818
            - 28180, Algemeen., 12 juli 1937- 10 mei 1943; 5689
            - 28181, Technisch personeel., 1936-1945; 5690-5691; 1 omslag en 1 pak
              - 13 feb. 1936 - 31 dec. 1938., 5690
              - 9 jan. 1939 - 30 aug. 1945., 5691; pak
            - 28182, Bureaupersoneel., 25 feb. 1937 - 18 sep. 1945; 5692
            - 28183, Bedienend personeel (ook nachtwakers en chauffeurs)., 28 feb. 1936 - 24 aug. 1945; 5693
          - Bedienend personeel (niet werkzaam op arbeidsovereenkomst), 2819
            - 28190, Algemeen., 6 mrt. 1936 - 6 juli 1942; 5694
        - Ontslag en overlijden, 282
          - Algemeen, 2820
            - 28200, Algemeen., 25 aug. 1949; 5695; stuk
          - Rijksbouwmeester, directeur en onderdirecteur van onderhouds- en uitbreidingswerken, 2822
            - 28221, Rijksbouwmeester., 25 mrt. 1941 - 31 mei 1944; 5696
          - Architecten en ingenieurs, 2823
            - 28231, Hoofdarchitecten., 22 juni 1943 - 3 mrt. 1944; 5697
            - 28232, Architecten., 17 aug. 1937; 5698; stuk
          - Bouwkundige ambtenaren, 2824
            - 28241, Bouwkundige hoofdambtenaren., 8 juli 1936 - 15 juni 1944; 5699
            - 28242, Districts-bouwkundigen., 15 nov. 1937 - 7 sep. 1945; 5700
            - 28244, Bouwkundige ambtenaren 1e klasse., 7 dec. 1936 - 12 juli 1945; 5701
            - 28245, Bouwkundige ambtenaren 2e klasse., 13 mrt. 1939 - 4 aug. 1944; 5702
          - Elektro-technische ambtenaren, 2825
            - 28250, Algemeen., 27 juli 1936 - 18 aug. 1936; 5703
          - Ander technisch personeel, 2826
            - 28261, Hulp-opzichters., 3 mei 1938 - 13 aug. 1938; 5704
            - 28267, Vaklieden., 18 sep. 1936 - 18 sep. 1945; 5705
          - Bureaupersoneel, 2827
            - 28271, Algemeen., 28 jan. 1936 - 10 juli 1945; 5706
          - Contract-personeel, 2828
            - 28281, Technisch personeel., 2 okt. 1937 - 2 aug. 1945; 5707
            - 28282, Bureaupersoneel., 18 mrt. 1941 - 12 sep. 1945; 5708
            - 28283, Bedienend personeel., 21 apr. 1937 - 18 sep. 1945; 5709
          - Bedienend personeel (niet werkzaam op arbeidsovereenkomst), 2829
            - 28290, Algemeen., 6 mrt. 1936 - 28 okt. 1943; 5710
        - Verplaatsing, 283
          - 2830, Algemeen., 20 feb. 1936 - 18 okt. 1945; 5711
        - Detachering, 284
          - 2840, Algemeen., 4 mrt. 1936 - 10 nov. 1945; 5712; pak
        - Personeel van 's Rijks Munt, 291
          - Algemeen, 2910
            - 29100, Algemeen., 15 feb. 1939 - 24 juni 1955; 5713
            - 29101, Verzoeken om inlichtingen., 19 feb. 1942 - 19 apr. 1950; 5714
            - 29102, Sollicitaties., 13 aug. 1942 - 3 apr. 1947; 5715
            - 29105, Instructies (ook omtrent aanwijzing van personeel om te worden belast met bepaalde functies (kasbeheer))., 31 jan. 1940 - 7 nov. 1945; 5716
          - Benoeming, 2911
            - 29110, Algemeen., 7 mrt. 1941 - 21 juni 1947; 5717
            - 29111, Muntmeester, Chef Afdeling Controle., 14 apr. 1944 - 2 jan. 1948; 5718
            - 29112, Technisch personeel., 14 jan. 1938 - 30 juli 1951; 5719
            - 29113, Administratief personeel., 18 jan. 1940 - 14 nov. 1956; 5720
            - 29115, Contract-personeel., 31 jan. 1940 - 24 sep. 1946; 5721
          - Bevordering, 2912
            - 29120, Algemeen., 7 mrt. 1941 - 20 feb. 1950; 5722
            - 29121, Muntmeester., 28 juli 1945 - 28 aug. 1945; 5723
            - 29122, Technisch personeel., 5 juli 1937 - 15 sep. 1950; 5724
            - 29123, Administratief personeel., 29 apr. 1938 - 12 dec. 1952; 5725
            - 29125, Contract-personeel., 31 okt. 1940; 5726; stuk
          - Ontslag en overlijden, 2913
            - 29130, Algemeen., 4 dec. 1946 - 5 mrt. 1947; 5727
            - 29131, Muntmeester., 1 apr. 1942 - 15 okt. 1947; 5728
            - 29132, Technisch personeel., 27 aug. 1937 - 4 nov. 1950; 5729
            - 29133, Administratief personeel., 15 jan. 1940 - 4 nov. 1943; 5730
            - 29135, Contract-personeel., 15 apr. 1947 - 22 juni 1950; 5731
          - Waarneming, 2915
            - 29150, Algemeen., 15 apr. 1947 - 22 juni 1950; 5732
        - Personeel van het Agentschap van het Ministerie van Financiën en de Directie van de Grootbanken der Nationale Schuld te Amsterdam (Overige agentschappen), 292
          - Algemeen, 2920
            - 29200, Algemeen., 29 apr. 1940 - 22 aug. 1951; 5733
            - 29201, Verzoeken om inlichtingen., 19 feb. 1942 - 24 aug. 1950; 5734
            - 29202, Sollicitaties., 13 aug. 1942 - 3 apr. 1947; 5735
            - 29205, Instructies., 6 okt. 1942; 5736; stuk
            - 29207, Delegaties en procuraties., 3 sep. 1946 - 1 okt. 1951; 5737
          - Benoeming, 2921
            - 29210, Algemeen., 7 mrt. 1941 - 30 okt. 1951; 5738
            - 29211, Agent, directeur., 29 aug. 1945 - 7 dec. 1945; 5739
            - 29212, Administratief personeel., 8 dec. 1937 - 15 sep. 1953; 5740
            - 29213, Bedienend personeel., 30 mrt. 1939 - 17 dec. 1952; 5741
            - 29214, Contract-personeel., 25 nov. 1937 - 3 apr. 1956; 5742
          - Bevordering, 2922
            - 29220, Algemeen., 7 mrt. 1941 - 20 feb. 1950; 5743
            - 29222, Administratief personeel., 5 mrt. 1938 - 15 sep. 1953; 5744
            - 29224, Contract-personeel., 31 okt. 1940; 5745; stuk
          - Ontslag en overlijden, 2923
            - 29230, Algemeen., 4 dec. 1946 - 5 mrt. 1947; 5746
            - 29231, Agent, directeur., 17 feb. 1942 - 2 nov. 1949; 5747
            - 29232, Administratief personeel., 14 apr. 1939 - 28 juni 1957; 5748
            - 29233, Bedienend personeel., 6 mrt. 1939 - 8 juni 1950; 5749
            - 29234, Contract-personeel., 13 mei 1957 - 31 mrt. 1939; 5750
          - Detachering, 2924
            - 29240, Algemeen., 2 jan. 1946 - 17 mei 1946; 5751
        - Personeel van het Rijksinkoopbureau, 293
          - Algemeen, 2930
            - 29300, Algemeen., 29 apr. 1940 - 26 nov. 1955; 5752
            - 29301, Verzoeken om inlichtingen., 18 dec. 1937 - 11 mrt. 1948; 5753
            - 29302, Sollicitaties., 11 dec. 1939 - 25 juni 1954; 5754
          - Benoeming, 2931
            - 29310, Algemeen., 7 mrt. 1941 - 9 aug. 1945; 5755
            - 29311, Directeur, plaatsvervangend directeur en adjunct directeur hoofd Keuringsdienst., 29 feb. 1944 - 4 jan. 1949; 5756
            - 29312, Technisch personeel., 30 nov. 1940 - 7 mrt. 1956; 5757
            - 29313, Administratief personeel., 30 nov. 1940 - 14 mei 1956; 5758
            - 29314, Bedienend personeel., 29 aug. 1956; 5759
            - 29315, Contract-personeel., 1 dec. 1937 - 26 apr. 1948; 5760
          - Bevordering, 2932
            - 29320, Algemeen., 7 mrt. 1941 - 9 aug. 1945; 5761
            - 29322, Technisch personeel., 21 feb. 1939 - 10 mei 1952; 5762
            - 29323, Administratief personeel., 15 feb. 1938 - 3 dec. 1952; 5763
            - 29324, Bedienend personeel., 24 nov. 1949 - 17 apr. 1950; 5764
            - 29325, Contract-personeel., 31 okt. 1940; 5765; stuk
          - Ontslag en overlijden, 2933
            - 29330, Algemeen., 11 juni 1945; 5766; stuk
            - 29331, Directeur., 15 aug. 1942 - 21 apr. 1948; 5767
            - 29332, Technisch personeel., 30 okt. 1943 - 7 mei 1956; 5768
            - 29333, Administratief personeel., 12 okt. 1940 - 13 juli 1957; 5769
            - 29334, Bedienend personeel., 13 okt. 1943; 5770
            - 29335, Contract-personeel., 24 okt. 1940 - 2 mei 1947; 5771
          - Detachering, 2934
            - 29340, Algemeen., 15 mei 1943 - 14 aug. 1954; 5772
        - Personeel van de Hoge Colleges van Staat, het Kabinet der Koningin en de Kanselarij der Nederlandse Orde, 294
          - Raad van State, 2941
            - 29412, Bevordering., 23 aug. 1962; 5773; stuk
            - 29413, Ontslag., 3 okt. 1940; 5774; stuk
          - Griffie van de Eerste Kamer der Staten-Generaal, 2942
            - 29423, Ontslag., 22 aug. 1969; 5775
          - Algemene Rekenkamer, 2944
            - 29440, Algemeen., 14 jan. 1939 - 20 juni 1972; 5776
            - 29441, Benoeming., 23 juli 1940; 5777; stuk
            - 29442, Bevordering., 15 mrt. 1943 - 1 okt. 1945; 5778
          - Kanselarij der Nederlandse Orde, 2948
            - 29480, Algemeen., 27 aug. 1937 - 30 sep. 1948; 5779
            - 29482, Bevordering., 10 juli 1946 - 26 juli 1946; 5780
        - Personeel van de Administratie voor de Oorlogs- en Defensieschade. Commissariaat voor Oorlogsschade, 295
          - 2950, Algemeen., 8 dec. 1947 - 22 mrt. 1956; 5781
          - 2951, Benoeming., 2 dec. 1941 - 3 jan. 1956; 5782
          - 2952, Bevordering., 17 mei 1949 - 24 dec. 1955; 5783
          - 2953, Ontslag., 2 dec. 1941 - 20 aug. 1957; 5784
          - 2954, Detachering., 14 feb. 1951 - 11 apr. 1957; 5785
        - Advocaten, 299
          - Landsadvocaat, 2991
            - 29910, Algemeen., 2 apr. 1936 - 11 feb. 1954; 5786
            - 29911, Instructies., 12 mrt. 1951 - 14 apr. 1959; 5787
            - 29912, Benoeming en ontslag., 17 mrt. 1936 - 22 sep. 1953; 5788
          - Rijksadvocaten, 2992
            - 29920, Algemeen., 18 feb. 1936 - 18 aug. 1972; 5789
            - 29921, Instructies., 9 mrt. 1936 - 25 mrt. 1971; 5790
            - 29922, Benoeming en ontslag., 9 jan. 1936 - 6 nov. 1968; 5791
            - 29927, Personeel van de Rijksadvocaten., 27 okt. 1939 - 14 jan. 1952; 5792
            - 29928, Plaatsvervangende Rijksadvocaten., 16 feb. 1937 - 14 juli 1965; 5793
            - 29929, Overige onderwerpen., 4 mrt. 1940 - 9 nov. 1962; 5794
    - Comptabiliteit, 3
      - Algemeen, 30
        - Algemeen, 300
          - 3000, Algemeen., 10 feb. 1936 - 15 juni 1953; 5795
        - Instructies, 301
          - 3011, Instructies boekhouding en opgaven (I.B. en O.), instructies administratie kohieren (verbeterde opgave D.B.)., 4 apr. 1936 - 23 aug. 1956; 5796; pak
            De instructie I.B. en O. is 1 februari 1943 ingetrokken.
          - 3012, Instructie formulieren tegenkohieren (I.F.T.), I.T., 2 apr. 1936 - 17 okt. 1956; 5797
          - 3013, Instructie kwitantiebonnen, instructie betalingen., 14 nov. 1947 - 24 mei 1955; 5798
          - 3019, Andere instructies, giro en postbetalingen., 21 jan. 1936 - 31 jan. 1963; 5799
            Zie ook 0113160.
        - Hulpjournalen en andere hulpregisters, bij-journalen, 302
          - 3020, Algemeen., 12 mrt. 1936 - 8 aug. 1952; 5800
        - Herstel onjuiste boekingen, 303
          Zie ook 3011.
          - 3030, Algemeen., 1936-1956; 5801-5802; 2 omslagen
            - 3 mrt. 1936 - 14 mrt. 1950., 5801
            - 20 mrt. 1950 - 25 jan. 1956., 5802
      - Comptabiliteit, 31
        - Algemeen, 310
          - Algemeen, afgifte afschrift kwitanties (S 93 V.C.), 3100
            - 31000, Algemeen., 21 apr. 1936 - 6 sep. 1968; 5803
          - Instructies, 3101
            - 31011, Directe Belastingen enz. (V.C.)., 11 feb. 1936 - 12 mei 1964; 5804
            - 31012, Registratie en Domeinen (I.C.)., 5 feb. 1936 - 14 juli 1955; 5805
            - 31013, Bepalingen comptabiliteit (B.C.)., 24 dec. 1940 - 22 nov. 1949; 5806
            - 31014, Rentambten., 6 juni 1936 - 29 dec. 1938; 5807
            - 31016, Visserijen op de Zeeuwse stromen., 24 dec. 1942; 5808; stuk
            - 31019, Andere instructies, instructie postgiro., 26 sep. 1936 - 31 okt. 1955; 5809
          - Overstorting en overschrijving. (Ontv. proefritten motor- en rijwielreglement), 3105
            - 31050, Algemeen., 1936-1959; 5810-5813; 2 omslagen en 2 pakken
              - 4 jan. 1936 - 21 dec. 1946., 5810; pak
              - 7 jan. 1947 - 5 jan. 1950., 5811; pak
              - 6 jan. 1950 - 29 aug. 1950., 5812
              - 31 aug. 1950 - 10 nov. 1959., 5813
        - Wetgeving en uitvoeringsvoorschriften, 311
          - 3110, Algemeen., 27 jan. 1937 - 27 jan. 1953; 5814
          - 3111, Wetten en besluiten, Comptabiliteitswet, verlenging dienst Rijksbegroting., 1937-1956; 5815-5816; 2 pakken
            Zie ook 353.
            - 12 juni 1937 - 6 dec. 1947., 5815
            - 11 dec. 1947 - 7 dec. 1956., 5816
          - 3112, Uitvoeringsvoorschriften (dading)., 5 feb. 1936 - 4 aug. 1955; 5817; pak
          - 3113, Beheer der Rijksgeldmiddelen, contributie geldbeheer andere ministeries, aanwijzing van de middelen tot dekking van de uitgaven begrepen in de Rijksbegroting, inrichting begrepen boekhouding, zelfstandig kasbeheer., 1937-1962; 5818-5819; 2 pakken
            - 23 aug. 1937 - 10 juni 1947., 5818
            - 25 juni 1947 - 8 jan. 1962., 5819
          - 3114, Rijksrekening, rekening en verantwoording, rekening 's-Rijks Schatkist., 1937-1962; 5820-5821; 2 pakken
            - 1 okt. 1937 - 29 juni 1949., 5820
            - 8 juli 1949 - 12 juni 1962., 5821
        - Verschillende ontvangsten en uitgaven, 313
          - Algemeen, middelenborderellen, 3130
            Zie ook 31316.
            - 31300, Algemeen., 5 feb. 1936 - 1 mei 1962; 5822; pak
          - Verschillende ontvangsten, 3131
            - 31310, Algemeen. (debitering gemeentelijke onderhoud Kanaal Gent Terneuzen)., 7 feb. 1936 - 6 dec. 1962; 5823; pak
            - 31311, Aanwijzing van verantwoording. (storting in 's-Rijks Schatkist.)., 1936-1971; 5824-5827; 4 pakken
              - 14 jan. 1936 - 16 feb. 1951., 5824
              - 12 apr. 1951 - 9 dec. 1959., 5825
              - 5 jan. 1960 - 4 sep. 1964., 5826
              - 15 okt. 1964 - 14 dec. 1971., 5827
            - 31312, Gewetensgelden. (vrijwillige stortingen)., 1936-1968; 5828-5829; 2 pakken
              - 28 apr. 1936 - 10 dec. 1952., 5828
              - 9 jan. 1953 - 4 nov. 1968., 5829
            - 31313, In bewaring genomen gelden., 17 nov. 1938 - 3 juni 1957; 5830
            - 31314, Schadevergoedingen van derden aan het Rijk., 1936-1975; 5831-5832; 1 omslag en 1 pak
              - 29 feb. 1936 - 23 dec. 1971., 5831
              - 15 mrt. 1972 - 9 juni 1975., 5832; pak
            - 31315, Boetes en gerechtskosten. (dading)., 3 dec. 1936 - 4 juli 1975; 5833; pak
            - 31316, Overzicht Rijksmiddelen., 1937-1967; 5834-5836; 3 pakken
              - 14 juli 1937 - 10 feb. 1948., 5834
              - 2 mrt. 1948 - 27 juni 1950., 5835
              - 26 juli 1950 - 13 nov. 1967., 5836
            - 31317, Andere ontvangsten (vrijwillige bijdragen), kasoverschotten., 9 mrt. 1937 - 5 feb. 1968; 5837; pak
            - 31318, Teruggaven op verschillende ontvangsten., 1936-1974; 5838-5850; 1 omslag en 12 pakken
              - 313180, Algemeen, (gewetensgeld, dading). 31 juli 1941 - 16 dec. 1970, 5838; omslag
              - 313181, Naturalisaties. 9 apr. 1936 - 30 dec. 1974, 5839
              - 313182, Schadevaringen. 10 aug. 1937 - 18 jan. 1963, 5840
              - 313189, Teruggaven op andere ontvangsten. 1936-1968, 5841-5850; 10 pakken
                - 20 mrt. 1936 - 30 juni 1949., 5841
                - 4 juli 1949 - 31 okt. 1949., 5842
                - 2 nov. 1949 - 28 juli 1950., 5843
                - 4 aug. 1950 - 24 jan. 1952., 5844
                - 25 jan. 1952 - 26 juni 1952., 5845
                - 3 juli 1952 - 14 nov. 1952., 5846
                - 17 nov. 1952 - 24 feb. 1953., 5847
                - 25 feb. 1953 - 24 juni 1953., 5848
                - 25 juni 1953 - 19 dec. 1953., 5849
                - 21 dec. 1953 - 22 feb. 1968., 5850
          - Verschillende uitgaven, 3132
            - 31320, Algemeen (onvoorziene uitgaven)., 6 jan. 1936 - 15 juli 1969; 5851; pak
            - 31321, Machtigingen tot het in rekening brengen van kosten., 1936-1975; 5852-5857; 6 pakken
              Ook kosten in verband met vervanging van concierges gedurende verlof.
              - 3 jan. 1936 - 25 feb. 1941., 5852
              - 20 mrt. 1941 - 9 apr. 1947., 5853
              - 10 apr. 1947 - 27 juli 1949., 5854
              - 28 juli 1949 - 31 juli 1952., 5855
              - 6 aug. 1952 - 21 nov. 1955., 5856
              - 22 nov. 1955 - 9 juli 1975., 5857
            - 31322, Huur, verwarming, water, licht, telefoon, enz. (ook: kostenverdeling in Rijkskantorengebouwen)., 1936-1967; 5858-5859; 2 pakken
              - 13 jan. 1936 - 30 mrt. 1949., 5858
              - 31 mrt. 1949 - 1 feb. 1967., 5859
            - 31324, Schadeloosstellingen aan getuigen en deskundigen., 22 mei 1936 - 3 mei 1961; 5860
            - 31325, Schadevergoedingen van het Rijk aan derden., 1936-1975; 5861-5866; 6 pakken
              - 10 feb. 1936 - 29 jan. 1942., 5861
              - 13 feb. 1942 - 20 mrt. 1947., 5862
              - 8 apr. 1947 - 29 aug. 1951., 5863
              - 4 sep. 1951 - 10 apr. 1956., 5864
              - 4 mei 1956 - 5 dec. 1968., 5865
              - 6 dec. 1968 - 28 juli 1975., 5866
            - 31326, Premiespaarregeling., 8 jan. 1960 - 15 juli 1965; 5867
            - 31327, Representatiekosten., 1942-1961; 5868-5869; 2 pakken
              - 5 sep. 1942 - 15 mei 1951., 5868
              - 17 mei 1951 - 10 mrt. 1961., 5869
            - 31329, Overige gevallen., 11 nov. 1941 - 22 feb. 1965; 5870
        - Kredieten, gelden ten goede rekening. (vroeger zelfstandig kasbeheer), 314
          Zie ook 011896.
          - Algemeen (betaling op kredieten, waarvoor nog geen kredietopening werd gevraagd), 3140
            - 31400, Algemeen., 31 okt. 1939 - 6 mei 1953; 5871
          - Hoge Colleges van Staat en Kabinet der Koningin, 3141
            - 31411, Hoge Colleges van Staat., 1936-1969; 5872-5874; 3 omslagen
              - 314111, Aanwijzing comptabele. 7 mrt. 1936 - 9 juli 1969, 5872
              - 314112, Toekenning. 17 jan. 1936 - 6 mei 1966, 5873
              - 314113, Wijziging. 20 jan. 1936 - 9 juli 1937, 5874
          - Departement van Financiën, 3142
            - 31420, Algemeen., 17 apr. 1939 - 8 feb. 1961; 5875
            - 31421, Aanwijzing comptabele., 29 mei 1940 - 20 aug. 1971; 5876
            - 31422, Toekenning., 29 jan. 1935 - 16 feb. 1956; 5877
            - 31423, Wijziging., 28 okt. 1938 - 24 dec. 1952; 5878
            - 31424, Intrekking., 28 okt. 1954 - 5 okt. 1966; 5879
            - 31425, Bijzondere machtigingen., 25 juli 1945 - 31 jan. 1973; 5880
          - Belastingdienst, 3143
            - 31430, Algemeen., 2 mrt. 1936 - 10 mrt. 1961; 5881; pak
            - 31431, Aanwijzing comptabelen., 12 jan. 1937 - 26 aug. 1969; 5882
            - 31432, Kredieten A., 1937-1951; 5883-5886; 4 omslagen
              - 314320, Algemeen. 11 mrt. 1942 - 23 feb. 1951, 5883
              - 314321, Toekenning. 20 feb. 1939 - 15 mrt. 1948, 5884
              - 314322, Wijziging. 14 juni 1944 - 19 mrt. 1948, 5885
              - 314324, Bijzondere machtigingen. 4 feb. 1937 - 7 mrt. 1946, 5886
            - 31433, Kredieten B., 1937-1951; 5887-5891; 1 stuk en 4 omslagen
              - 314330, Algemeen. 18 aug. 1937 - 23 feb. 1951, 5887
              - 314331, Toekenning. 5 feb. 1942, 5888; stuk
              - 314332, Wijziging. 15 juni 1944 - 28 sep. 1951, 5889
              - 314333, Intrekking. 22 jan. 1946 - 4 apr. 1946, 5890
              - 314334, Bijzondere machtigingen. 29 okt. 1942 - 26 nov. 1942, 5891
            - 31434, Kredieten C., 1936-1962; 5892-5897; 5 omslagen en 1 pak
              - 314340, Algemeen. 6 mrt. 1936 - 17 feb. 1956, 5892
              - 314341, Toekenning. 24 nov. 1936 - 12 okt. 1956, 5893
              - 314342, Wijziging. 13 feb. 1940 - 29 juni 1954, 5894